臺灣士林地方法院刑事判決
                                      110年度訴字第232號
公  訴  人  臺灣士林地方檢察署檢察官
被      告  李王輝



送達代收人  李淑華

上列被告因傷害等案件，經檢察官提起公訴（110年度偵字第333
1號），本院判決如下：
    主      文
李王輝犯傷害罪，處拘役伍拾伍日，如易科罰金，以新臺幣壹仟
元折算壹日。
    犯罪事實
一、李王輝於民國110年1月21日21時9分許，騎乘車牌號碼000-0
    00號普通重型機車（下稱B車），行經臺北市大同區承德路3
    段與庫倫街口，因連續違規闖紅燈，為穿著警察制服並騎乘
    警用機車之臺北市政府警察局大同分局重慶北路派出所警員
    陳佳豪（所涉殺人部分另經臺灣士林地方檢察署檢察官為不
    起訴處分在案）於執行巡邏勤務時發現，於是開啟警報器並
    上前攔查欲進行交通稽查，但是李王輝並未立即停車，仍繼
    續行駛進入承德路3段299巷內，於同日21時13分許始停車；
    陳佳豪亦隨後趕到攔查，不料李王輝竟基於妨害公務及傷害
    之犯意，於下車後突然以手猛力推擠陳佳豪，致陳佳豪重心
    不穩，並於陳佳豪明白告知李王輝有妨害公務之際，又推擠
    陳佳豪，致陳佳豪與所騎乘之警用機車均倒地，而李王輝於
    被陳佳豪壓制在地時，仍不時抓扯、腳踢陳佳豪，致陳佳豪
    受有右手掌擦挫傷、右大腿挫傷及左手指拉傷等傷害，而以
    此強暴方式妨害陳佳豪公務之執行，不久之後李王輝遭到場
    支援之警員當場以妨害公務現行犯予以逮捕。
二、案經陳佳豪訴由臺北市政府警察局大同分局報告臺灣士林地
    方檢察署檢察官偵查起訴。
    理    由
一、證據能力：
　㈠按被告以外之人於偵查中向檢察官所為陳述，除顯有不可信
    之情況者外，得為證據，同法第159條之1第2項定有明文。
    偵查中對被告以外之人（包括證人、鑑定人、告訴人、被害
    人及共同被告等）所為之偵查筆錄，或被告以外之人向檢察
    官所提之書面陳述，性質上均屬傳聞證據。惟現階段刑事訴
    訟法規定檢察官代表國家偵查犯罪、實施公訴，依法其有訊
    問被告、證人及鑑定人之權，證人、鑑定人且須具結，而實
    務運作時，檢察官偵查中向被告以外之人所取得之陳述，原
    則上均能遵守法律規定，不致違法取供，其可信度極高，職
    是，被告以外之人前於偵查中已具結而為證述，除反對該項
    供述得具有證據能力之一方，已釋明「顯有不可信之情況」
    之理由外，不宜以該證人未能於審判中接受他造之反對詰問
    為由，即遽指該證人於偵查中之陳述不具證據能力。查證人
    陳佳豪於偵查中所為之陳述，業經具結，且無證據證明有受
    外力干擾及影響，並無顯不可信之情況，故上開證人於偵查
    中向檢察官所為之證述，依前揭規定，自有證據能力。
  ㈡另本判決所引用資以認定事實所憑之非供述證據，並無證據
    證明係公務員違背法定程序所取得，依刑事訴訟法第158條
    之4反面解釋，有證據能力。
二、認定犯罪事實所憑之證據及理由：
    訊據被告固不否認於案發時、地有闖紅燈之事實，惟矢口否
    認有何妨害公務、傷害犯行，辯稱：我沒有用手或任何肢體
    ，是因為我摩托車倒了，我人就往告訴人過去，他的傷怎麼
    來我不知道云云。經查：
  ㈠上開事實，業據告訴人於偵查中結證稱：「110年1月21日21
    時許，我在執行巡邏勤務，行經承德路3段與庫倫街口，被
    告違規左轉，我騎警車追上前要告發違規，被告後續於承德
    路與敦煌路口闖紅燈，最後在承德路3段299巷底停車，我便
    向被告說下車，被告下車後，先徒手猛力推撞我身體，我告
    知「你撞我，妨害公務」，被告後續與我發生推擠，我準備
    要逮捕並壓制被告時，我與被告就倒地，導致我手部擦挫傷
    、大腿扭傷；又在被告第一次猛力推撞我時，警車在我的後
    方，與我一起倒地。」等語（偵卷第65頁、第66頁），並有
    告訴人110年1月21日職務報告、臺北榮民總醫院診斷證明書
    、告訴人受傷照片、現場照片、密錄器錄影擷圖、路口監視
    錄影擷圖在卷可稽（偵卷第11頁、第31頁、第34頁至第45頁
    ），應堪認定。
　㈡被告雖以前詞置辯，然本院當庭勘驗告訴人之密錄器攝得檔
    案結果如下：
　　錄影畫面時間21時10分49秒：
　　被告將B車停在承德路3段299巷底轉角。
　　錄影畫面時間21時10分51秒：
    告訴人駛至被告之B車後，同時被告跨過B車坐墊下車，並同
    時轉身看向告訴人。
　　錄影畫面時間21時10分52秒：
　　告訴人將車停在B車左後方，並以右手指向被告示意被告下
    車，並向被告說：「下車」。
　　錄影畫面時間21時10分53秒至54秒：
　　被告往告訴人方向前進，用左手大力推了告訴人一下，並大
    喊：「你要怎樣啦（台語）」，告訴人後退數步，畫面因而
    晃動。
　　錄影畫面時間21時10分55秒至11分5秒：
　　告訴人因重心不穩，先抓住警車車把，隨即雙手抓住站立在
    B車左側之被告右臂，並告以：「你撞我，妨害公務啦」等
    語，畫面搖晃不清並可聽見撞擊聲。
　　錄影畫面時間21時11分7秒至17秒：
　　B車、警車雙雙倒在路旁，告訴人稱：「別動（台語）」、
    「支援」、「支援」。
　　錄影畫面時間21時11分25秒至32秒：
　　被告問：「現在是在幹嘛（台語）？」
    告訴人回以：「你剛剛推我、踢我」
　　被告稱：「闖紅燈而已，你跟這麼緊，是咧衝啥（台語），
    你不要壓我的腰喔」
　　錄影畫面時間21時11分43秒：
　　告訴人將被告制伏在地。
    錄影畫面時間21時11分44秒至12分3秒：
　　告訴人：「你現在是怎麼？你剛剛推我，妨害公務呴」
　　被告：「誰看到了啦」
　　告訴人：「我有密錄器啦」
　　被告：「然後咧」
　　告訴人：「你推我」
　　被告：「拿出來看啦」
　　告訴人：「沒關係，你剛推我」
　　被告：「我停車，然後你說我推你？」
　　告訴人：「你說你有沒有推我」
　　錄影畫面時間21時12分5秒：
　　畫面搖晃不清，但可聽見推撞聲。
　　錄影畫面時間21時12分11秒：
　　被告的手抓住告訴人的手臂。
　　錄影畫面時間21時12分15秒至24秒：
　　聽見一女聲大喊數聲「坐下」，告訴人稱「旁邊的人幫忙一
    下嘿」。
　　錄影畫面時間21時12分35秒至42秒：
　　該女聲稱：「我叫你趴下」、「趴下」，被告稱：「放手，
    我不動，放手」。
　　錄影畫面時間21時12分47秒：
　　畫面又開始搖晃不清。
　　錄影畫面時間21時13分7秒：
　　告訴人將在地之被告銬上手銬，被告稱「我安全帽解開」。
　　錄影畫面時間21時13分18秒：
　　告訴人對被告告以權利告知。
　　錄影畫面時間21時16分43秒：
　　被告擺動身體欲掙脫告訴人壓制，用左腳朝告訴人身體猛力
    一踢，告訴人立刻稱：「你敢踢我？」。
　　此有警方提出之陳佳豪密錄器譯文及照片（偵卷第32至45頁
    ）、本院勘驗筆錄及附件（擷圖及說明）在卷可憑（本院卷
    一第53至70頁）。被告針對執行勤務員警採取敵對、拒絕配
    合之態度，並於告訴人甫駕車駛至B車後，隨即下車以手推
    擠告訴人身體致告訴人與警車均倒地，並於告訴人告以妨害
    公務之際，仍不時抓扯、腳踢告訴人，致告訴人受有上開傷
    害；而告訴人當場質問被告「你剛剛推我，妨害公務呴」等
    語時，被告亦閃爍其詞、未予堅詞否認而回以「誰看到了啦
    」，且被告於本院準備程序時亦供承我只是用兩隻手把他拉
    開，且參以前述勘驗告訴人密錄錄影畫面時，有多次畫面搖
    晃不清及警車倒地情事，足徵前揭告訴人之指訴非虛。而被
    告辯稱係因其所騎之B車倒下後撞到被告，被告再撞到告訴
    人云云，要與客觀事證不符，難以採憑。
  ㈢另查，告訴人案發當時身著員警制服執行巡邏勤務對被告舉
    發交通違規，亦有前開勘驗筆錄存卷可憑（本院卷一第55 
    頁），且為被告所不爭（本院卷二第99頁），是被告於案發
    時應明知告訴人為依法執行職務之公務員無疑，卻於告訴人
    上前欲對進行交通違規舉發勤務時，因不服勸阻而以手推擠
    、抓扯告訴人，對其行為將造成告訴人無法順利執行勤務及
    使告訴人受傷之結果顯有預見，卻仍執意為之，主觀上有妨
    害公務及傷害之犯意，至為明確。
　㈣此外，被告雖聲請調取全部在場之警員所帶密錄器，才能還
    原當時的情況。惟其他到場支援警員的密錄器，充其量只是
    能證明告訴人已壓制被告於地上之後的情事，與本案並無關
    聯性，本院考量本案事證已明，認無調查必要。　
　㈤綜上，本案事證明確，被告所辯均非可採，其犯行堪以認定
    ，應予依法論科。
三、論罪科刑之理由：
　㈠核被告所為，係犯刑法第135條第1項妨害公務罪及同法第277
    條第1項傷害罪。
　㈡被告先後推擠、抓扯告訴人之行為，係出於同一妨害公務及
    傷害目的，在緊接時間內為之，被告以一行為觸犯妨害公務
    、傷害2罪名，依刑法第55條前段想像競合犯之規定，從較
    重之傷害罪處斷。
  ㈢審酌被告曾有妨害公務犯行，經本院105年度湖簡字第84號判
    處拘役30日確定並執行完畢，有臺灣高等法院被告前案紀錄
    表在卷可參。此次因違規闖紅燈，經員警攔查，卻不服攔檢
    、取締，對依法執行勤務之員警施以強暴手段而妨害公務執
    行，致員警受傷，除蔑視國家公權力之正當行使、侵害警察
    機關執行公務之嚴正性、損及國家法秩序外，更罔顧他人身
    體健康，所為實不足取，犯後復飾詞、否認犯行，迄今未與
    告訴人達成和解或賠償損害，兼衡被告自陳之高中畢業智識
    程度、離婚有一小孩18歲由前妻照顧，目前獨居從事水電工
    程，月收入不定等一切情狀（本院卷二第111頁），量處如
    主文所示之刑，並諭知易科罰金之折算標準。
據上論斷，應依刑事訴訟法第299條第1項前段，刑法第135條第1
項、第277條第1項、第55條前段、第41條第1項前段，刑法施行
法第1條之1第1項，判決如主文。
本案經檢察官黃德松提起公訴，檢察官江玟萱、吳昭瑩到庭執行
職務。
中　　華　　民　　國　　111 　年　　1 　　月　　19　　日
                  刑事第三庭審判長法  官  雷雯華
                                  法  官  李欣潔
                                  法  官  李建忠
以上正本證明與原本無異。
如不服本判決應於收受送達後20日內向本院提出上訴書狀，並應
敘述具體理由。其未敘述上訴理由者，應於上訴期間屆滿後20日
內向本院補提理由書（均須按他造當事人之人數附繕本）「切勿
逕送上級法院」。
因疫情而遲誤不變期間，得向法院聲請回復原狀。
                                  書記官  林承翰
中　　華　　民　　國　　111 　年　　1 　　月　　19　　日
附錄：本案論罪科刑法條全文
中華民國刑法第135條
對於公務員依法執行職務時，施強暴脅迫者，處三年以下有期徒
刑、拘役或三十萬元以下罰金。
意圖使公務員執行一定之職務或妨害其依法執行一定之職務或使
公務員辭職，而施強暴脅迫者，亦同。
犯前二項之罪而有下列情形之一者，處六月以上五年以下有期徒
刑：
一、以駕駛動力交通工具犯之。
二、意圖供行使之用而攜帶兇器或其他危險物品犯之。
犯前三項之罪，因而致公務員於死者，處無期徒刑或七年以上有
期徒刑；致重傷者，處三年以上十年以下有期徒刑。

中華民國刑法第277條
傷害人之身體或健康者，處五年以下有期徒刑、拘役或五十萬元
以下罰金。
犯前項之罪，因而致人於死者，處無期徒刑或七年以上有期徒刑
；致重傷者，處三年以上十年以下有期徒刑。